【裁判字號】    98,訴,1224
【裁判日期】    980925
【裁判案由】    違反毒品危害防制條例
【裁判全文】
臺灣臺南地方法院刑事判決              98年度訴字第1224號
公  訴  人  臺灣台南地方法院檢察署檢察官
被      告  甲○○
上列被告因違反毒品危害防制條例案件，經檢察官提起公訴（98
年度毒偵字第1503號），被告就被訴事實為有罪之陳述，經本院
合議庭裁定由受命法官獨任行簡式審判程序，本院判決如下：
    主  文
甲○○施用第一級毒品，累犯，處有期徒刑捌月。
    事  實
一、甲○○前因施用第一級毒品海洛因案件，經本院於民國（下
    同）95年8月4日以95年度訴字第900號判決判處有期徒刑6月
    確定，嗣於96年4月25日縮刑期滿執行完畢。
二、甲○○前因施用第一級毒品海洛因案件，經本院於94年2月
    1日以94年度毒聲字第115號裁定送臺灣臺南看守所附設勒戒
    處所觀察、勒戒後，認無繼續施用毒品之傾向，於94年3 月
    3日執行完畢釋放，由臺灣臺南地方法院檢察署檢察官於94
    年3月3日以94年度毒偵字第439號為不起訴處分確定。
三、詎甲○○仍不知悔改，於上開有期徒刑及觀察勒戒執行完畢
    後5年內，復基於施用第一級毒品海洛因之犯意，於98年5月
    24日中午12時許，在其臺南市○○區○○路4段249巷60號住
    處內，以將海洛因置於注射針筒內加水稀釋後，注射於手臂
    靜脈之方式，施用海洛因1次；嗣警因另案調查販賣毒品案
    件，經其同意，於98年5月25日下午1時30分許，予以採集尿
    液並送長榮大學檢驗，檢驗結果呈現可待因陽性及嗎啡陽性
    反應，始查悉上情。
四、案經臺南縣警察局永康分局報告臺灣臺南地方法院檢察署檢
    察官偵查後提起公訴。
    理  由
壹、程序事項：
  一訊之被告甲○○對於起訴之犯罪事實均坦承不諱，並當庭表
    示認罪，而經本院裁定以簡式審判程序加以審理，則依據刑
    事訴訟法第273條之2、同法第159條第2項之規定，不適用傳
    聞法則有關限制證據能力之相關規定，合先敘明。
  二按觀察、勒戒或強制戒治執行完畢後，5年內再犯毒品危害
    防制條例第10條之罪者，檢察官應依法追訴，同條例第23條
    第2項定有明文。查被告有如事實欄二所示之毒品觀察勒戒
    紀錄，有臺灣高等法院被告前案紀錄表一份在卷為憑，其於
    觀察勒戒執行完畢後5年內再犯毒品危害防制條例之罪，即
    應依法追訴、審理。
貳、實體事項：
  一訊據被告甲○○就上開事實均坦承不諱，並有長榮大學確認
    報告一紙（警卷第6頁）在卷為憑。
  二按海洛因經注射入人體後，約百分之80於24小時內自尿中排
    出，一般而言，尿液中能否驗出嗎啡陽性反應與其投與量、
    投與途徑、採尿時間、個人體質及檢驗方法之靈敏度有關，
    國外曾有文獻報導注射六毫克之海洛因鹽酸鹽，其代謝物嗎
    啡之平均可檢出時限約為26小時，業經行政院衛生署藥物食
    品檢驗局分別於81年9月8日以（81）藥檢壹字第8114885號
    函述明此旨綦詳。查被告經警於98年5月25日下午1時30分許
    採尿送驗，檢驗結果呈現可待因陽性、嗎啡陽性反應，此有
    長榮大學確認報告（警卷第6頁）、臺南縣警察局永康分局
    偵辦毒品危害防制條例案送驗尿液編號與真實姓名對照表編
    號名冊（警卷第7頁）各一紙在卷可稽，揆諸前開說明，足
    認被告確有於採尿時往前回溯26小時內施用第一級毒品之事
    實，足認被告自白其於98年5月24日中午12時許施用第一級
    毒品海洛因等情節，確係出於真實，可採為認定事實之基礎
    。
  三綜上所述，本案事證明確，被告之犯行堪以認定，應依法論
    科。
參、論罪科刑：
  一按海洛因依毒品危害防制條例第2條第2項第1款規定屬第一
    級毒品，核被告所為，係犯同條例第10條第1項之施用第一
    級毒品罪，其持有第一級毒品海洛因為施用第一級毒品海洛
    因之階段行為，不另論罪。
  二再查，被告甲○○有事實一附表所示之前科紀錄，此有臺灣
    高等法院被告前案紀錄表、臺灣臺南地方法院檢察署刑案資
    料查註紀錄表各一份附卷可稽，其於有期徒刑執行完畢後，
    五年以內再犯本件有期徒刑以上刑之罪，為累犯，應依刑法
    第47條之規定加重其刑。
  三茲審酌被告前曾因施用毒品經送觀察勒戒處分執行完畢後，
    猶仍不思戒絕毒癮、革除惡習，顯未能深切悔改並記取教訓
    ，惟念及被告施用毒品之犯行，在本質上乃屬自我戕害身心
    健康之行為，以及被告犯後尚知坦承犯行，態度良好等一切
    情狀，爰量處如主文所示之宣告刑，以資懲戒。
據上論斷，應依刑事訴訟法第273條之1第1項、第299條第1項前
段，毒品危害防制條例第10條第1項，刑法第11條前段、第47條
第1項，判決如主文。
本案經檢察官吳坤城偵查後提起公訴，檢察官乙○○到庭執行職
務。
中    華    民    國    98    年    9     月    25    日
                  刑事第八庭    法  官  洪士傑
以上正本證明與原本無異。
如不服本判決，應於本判決送達後10日內，向本院提出上訴書狀
，並應敘述具體理由。如未敘述上訴理由者，應於上訴期間屆滿
後20日內向本院補提理由書狀（均須按他造當事人之人數附繕本
）「切勿逕送上級法院」。
                                書記官  王政煌
中    華    民    國    98    年    9     月    28    日
附錄法條
毒品危害防制條例第10條
施用第一級毒品者，處 6 月以上 5 年以下有期徒刑。
施用第二級毒品者，處 3 年以下有期徒刑。


司法院資訊處製作；財團法人民間司法改革基金會備份。
